【裁判字號】    98,上易,1499
【裁判日期】    980915
【裁判案由】    侵占等
【裁判全文】
臺灣高等法院刑事判決                98年度上易字第1499號
上  訴  人
即  被  告  乙○○
                    國民
選任辯護人  劉君豪律師
上列上訴人因侵占等案件，不服臺灣桃園地方法院98年度交易字
第57號，中華民國98年 4月30日第一審判決（起訴案號：臺灣桃
園地方法院檢察署97年度偵字第 14306號），提起上訴，本院判
決如下：
    主  文
上訴駁回。
乙○○緩刑貳年。
    事實及理由
一、本案經本院審理結果，認第一審以上訴人即被告乙○○犯刑
    法第284條第1項前段之過失傷害罪、與同法第335條第1項之
    侵占罪，各判處拘役50日，並定應執行拘役90日，及諭知拘
    役如易科罰金，均以新臺幣1,000元折算1日，經核其認事用
    法及量刑均無不當，應予維持，並引用第一審判決書記載之
    事實、證據及理由（如附件）。
二、被告上訴意旨略以：原審判決後，伊已與被害人甲○○○達
    成和解，賠償損害新臺幣5萬5千元，原審不及審酌，量刑過
    重，請給予自新之機會，並請求宣告緩刑云云。惟查原審已
    審酌被告騎乘腳踏自行車起步前，應注意前後左右有無車輛
    ，並應讓行進中之車輛優先通行，竟未依規定注意前後車輛
    ，致與告訴人甲○○○發生本件之交通事故，致使告訴人甲
    ○○○受有前揭之傷害，可見其騎乘車輛之輕忽，被告將告
    訴人甲○○○送醫後，又趁告訴人甲○○○受傷時，侵占告
    訴人甲○○○所有之黃金手鍊1條，造成告訴人甲○○○受
    有財產上之損害，且本件於一審判決前未能與告訴人甲○○
    ○達成民事上和解並賠償其損害，犯後又否認犯行，犯後態
    度不佳等一切情狀，分別各量處拘役50日，並諭知易科罰金
    之折算標準，暨定其應執行之刑為拘役90日，及諭知易科罰
    金之折算標準，其量刑尚稱妥適。本件上訴為無理由，應予
    駁回。
三、末查，被告前未曾因故意犯罪受有期徒刑以上刑之宣告，有
    本院被告乙○○前案紀錄表在卷可憑，且於本院審理前已與
    被害人甲○○○達成和解，賠償其損害，有被告提出之和解
    書及告訴人甲○○○刑事陳報狀各1份在卷可稽，告訴人並
    表示願原諒被告，不欲追究被告相關民刑事責任等語，其經
    此偵審教訓後，應知警惕，當無再犯之虞，本院因認對其所
    宣告之刑，以暫不執行為適當，爰併予宣告緩刑 2年，以勵
    自新。
據上論斷，應依刑事訴訟法第368條、第373條，刑法第74條第1
項第1款，判決如主文。
本案經檢察官吳春麗到庭執行職務。
中    華    民    國    98    年    9    月    15    日
                  刑事第七庭  審判長法  官  陳晴教
                                    法  官  楊智勝
                                    法  官  游紅桃
以上正本證明與原本無異。
不得上訴。
                                    書記官  戴伯勳
中    華    民    國    98    年    9     月    16    日
附錄：本案論罪科刑法條全文
中華民國刑法第284條第1項（過失傷害罪）
因過失傷害人者，處 6 月以下有期徒刑、拘役或 5 百元以下罰
金，致重傷者，處1年以下有期徒刑、拘役或5百元以下罰金。
金。
中華民國刑法第335條第1項（普通侵占罪）
意圖為自己或第三人不法之所有，而侵占自己持有他人之物者，
處 5 年以下有期徒刑、拘役或科或併科 1 千元以下罰金。


司法院資訊處製作；財團法人民間司法改革基金會備份。
